ACORDAO-COMPLETO-2368738

ACÓRDÃO DE RELAÇÃO

ACÓRDÃO DE RELAÇÃO 8146/2019 ATA 29/2019 - PRIMEIRA CÂMARA

Acórdão 8146/2019-TCU-Primeira Câmara
Os Ministros do Tribunal de Contas da União, reunidos em sessão da Primeira Câmara, tendo em vista que os efeitos financeiros dos atos de admissão de pessoal em análise se exauriram antes de seu processamento pela Corte, ACORDAM, por unanimidade, com fundamento no art. 143, inciso II, do Regimento Interno, c/c o art. 7º da Resolução TCU nº 206, de 24/10/2007, em considerar prejudicados, por perda de objeto, os atos constantes deste processo, de acordo com os pareceres emitidos nos autos:
1. Processo TC-Processo 011.162/2019-8 (ATOS DE ADMISSÃO) 
	1.1. Interessados: Adriana da Roza Chaves (XXX.718.307-XX) ; Ailton de Lannes Gitahy Junior (XXX.751.907-XX) ; Alberto de Oliveira (XXX.770.948-XX) ; Alessandra Quintella Nunes (XXX.986.467-XX) ; Alex Gomes de Freitas (XXX.976.377-XX) ; Alexander Barreiros Cardoso Bombin (XXX.237.489-XX) ; Alexandra Pires Fernandez (XXX.527.247-XX) ; Alexsandra Duarte de Oliveira (XXX.197.504-XX) ; Aline Caetano da Silva Bernardes (XXX.119.747-XX) ; Allan Rocha Damasceno (XXX.158.237-XX) ; Ana Carolina Lucena Dias (XXX.335.427-XX) ; Ana Cristina Villaça Coelho (XXX.964.877-XX) ; Ana Cristina de Albuquerque Lima Rodrigues (XXX.116.227-XX) ; Anderson Costa dos Santos (XXX.989.447-XX) ; André Carneiro Ramos (XXX.653.397-XX) ; André de Souza Mecawi (XXX.378.127-XX) ; André Luiz Pereira Guimarães (XXX.090.197-XX) ; Antonia Regina Sessa da Silva (XXX.365.987-XX) ; Aparecida Alves do Nascimento (XXX.768.447-XX) ; Ataide José Mescolin Veloso (XXX.865.337-XX) 
	1.2. Órgão/Entidade: Universidade Federal Rural do Rio de Janeiro
	1.3. Relator: Ministro Walton Alencar Rodrigues
	1.4. Representante do Ministério Público: Procurador Rodrigo Medeiros de Lima
	1.5. Unidade Técnica: Secretaria de Fiscalização de Pessoal (SEFIP) .
	1.6. Representação legal: não há.
	1.7. Determinações/Recomendações/Orientações: não há.

Primeira Câmara

Adriana da Roza Chaves (XXX.718.307-XX); Ailton de Lannes Gitahy Junior (XXX.751.907-XX); Alberto de Oliveira (XXX.770.948-XX); Alessandra Quintella Nunes (XXX.986.467-XX); Alex Gomes de Freitas (XXX.976.377-XX); Alexander Barreiros Cardoso Bombin (XXX.237.489-XX); Alexandra Pires Fernandez (XXX.527.247-XX); Alexsandra Duarte de Oliveira (XXX.197.504-XX); Aline Caetano da Silva Bernardes (XXX.119.747-XX); Allan Rocha Damasceno (XXX.158.237-XX); Ana Carolina Lucena Dias (XXX.335.427-XX); Ana Cristina Villaça Coelho (XXX.964.877-XX); Ana Cristina de Albuquerque Lima Rodrigues (XXX.116.227-XX); Anderson Costa dos Santos (XXX.989.447-XX); André Carneiro Ramos (XXX.653.397-XX); André de Souza Mecawi (XXX.378.127-XX); André Luiz Pereira Guimarães (XXX.090.197-XX); Antonia Regina Sessa da Silva (XXX.365.987-XX); Aparecida Alves do Nascimento (XXX.768.447-XX); Ataide José Mescolin Veloso (XXX.865.337-XX)

WALTON ALENCAR RODRIGUES

não há.

Procurador Rodrigo Medeiros de Lima

ATOS DE ADMISSÃO (ADS)

Secretaria de Fiscalização de Pessoal (SEFIP).